臺灣板橋地方法院刑事判決　　　　　　　94年度訴字第2121號
公　訴　人　臺灣板橋地方法院檢察署檢察官
被　　　告　甲○○
上列被告因毒品危害防制條例案件，經檢察官提起公訴（94年度
毒偵字第4777、4325號），本院改依簡式審理程序，判決如下：
    主  文
甲○○連續施用第一級毒品，累犯，處有期徒刑拾月，扣案之毒
品海洛因壹小包（驗餘淨重零點肆柒公克）、內含毒品海洛因殘
渣之注射針筒壹支均沒收銷燬之。又施用第二級毒品，累犯，處
有期徒刑月；應執行有期徒刑拾壹月，扣案之毒品海洛因壹小
包（驗餘淨重零點肆柒公克）、內含毒品海洛因殘渣之注射針筒
壹支均沒收銷燬之。
    事  實
一、甲○○前曾因違反毒品危害防制條例案件，經本院於民國（
    下同）91年6 月6 日以91年度訴字第645 號判決，判處有期
    徒刑10月確定；又因犯竊盜罪，經本院於92年1 月27日以91
    年度易字第2847號判決，判處有期徒刑8 月確定；前揭2 罪
    嗣經本院裁定應執行有期徒刑1 年4 月確定，於93年5 月18
    日縮短刑期假釋出監並付保護管束，於93年7 月8 日縮刑期
    滿，假釋未經撤銷，所餘刑期視為執行完畢。復曾於87年間
    因施用毒品案件，經本院於87年12月1 日以87年度毒聲字第
    3588 號 裁定送觀察勒戒後，認其有繼續施用毒品之傾向，
    經本院於87年12月23日以87年度毒聲字第4036號裁定令入戒
    治處所施以強制戒治，嗣因無繼續戒治之必要，再經本院於
    88年4 月29日以88年度毒聲字第2687號裁定停止戒治，所餘
    期間付保護管束，惟因其於保護管束期間再有施用毒品之行
    為，又經本院以88年度毒聲字第6394號裁定撤銷停止戒治，
    令入戒治處所施以強制戒治，於89年8 月9 日強制戒治期滿
    ，並經臺灣板橋地方法院檢察署檢察官於89年9 月18日以89
    年度戒毒偵字第608 號為不起訴處分確定。詎其仍不知悛悔
    ，明知海洛因、安非他命分別係毒品危害防制條例所定之第
    一級、第二級毒品，不得施用、持有，竟基於施用第一級毒
    品海洛因之概括犯意，於94年4 月底起至同年8 月6 日上午
    某時許止，在其位於臺北縣三峽鎮○○街57之1 號6 樓住處
    ，將毒品海洛因摻入冷開水，再以針筒注射之方式，施用毒
    品海洛因多次。又基於施用第二級毒品安非他命之犯意，於
    94年5 月28日下午4 時45分許為警採尿前回溯96小時內之某
    時，在前揭住處施用毒品安非他命1 次。嗣先於94年5 月28
    日上午11時30分許，在臺北縣鶯歌鎮○○路94巷內土地公廟
    前為警查獲，並扣得其所有之毒品海洛因1 小包（驗餘淨重
    0.47公克）；再於94年8 月6 日下午5 時40分許，在臺北縣
    鶯歌鎮○○路與環河路口為警查獲，並扣得其所有供施用毒
    品所用之內含毒品海洛因殘渣之注射針筒1 支。
二、案經臺北縣政府警察局三峽分局報請臺灣板橋地方法院檢察
    署檢察官偵查起訴，本院於準備程序進行中，被告就被訴事
    實為有罪之陳述，經告知被告簡式審判程序之旨，並聽取當
    事人之意見後，裁定進行簡式審判程序。
    理  由
一、上開犯罪事實，業據被告甲○○於本院準備程序中與審理時
    皆坦認不諱，而其先後經警查獲後所採集之尿液檢體經送驗
    結果，確呈安非他命及海洛因代謝物鴉片類之陽性反應，此
    有臺灣檢驗科技股份有限公司分別於94年6 月20日及同年8
    月29日出具之濫用藥物尿液檢驗報告各1 件在卷可稽（分別
    附於臺灣板橋地方法院檢察署94年度偵字第9237號偵查卷宗
    第61頁及同署94年度毒偵字第4325號偵查卷宗第66頁），且
    有毒品海洛因1 小包（驗餘淨重0.47公克）、內含毒品海洛
    因殘渣之注射針筒1 支扣案可佐，並有自願受搜索同意書共
    2 份、搜索扣押筆錄共2 份、扣押物品目錄表共2 份、扣押
    物品收據1 份、扣押物品收據證明書1 份、臺北縣政府警察
    局三峽分局查獲涉嫌毒品危害防制條例毒品初步鑑驗報告單
    1 件、臺灣尖端先進生技醫藥股份有限公司製造之毒品快速
    篩檢試劑初步檢驗結果1 件、法務部調查局94年8 月4 日調
    科壹字第060010062 號鑑定通知書、照片1 幀各在卷可憑（
    分別附於同署94年度偵字第9237號偵查卷宗第21、23至29
    、65頁及同署94年度毒偵字第4325號偵查卷宗第12至18頁）
    。再按人體施用安非他命經尿液排出之時間，依施用量多寡
    、人體代謝功能、施用者之年齡及性別有所差異，惟一般而
    言，施用者在96小時（即4 日）內所排出之尿液均有可能被
    檢出，此經法務部調查局證實，並為本院歷來審理吸食安非
    他命案件之職務上所知悉。是被告前揭自白，核與事實相符
    ，應堪信實。復被告前曾於87年間因施用毒品案件，經本院
    於87年12月1 日以87年度毒聲字第3588號裁定送觀察勒戒後
    ，認其有繼續施用毒品之傾向，經本院於87年12月23日以87
    年度毒聲字第4036號裁定令入戒治處所施以強制戒治，嗣因
    無繼續戒治之必要，再經本院於88年4 月29日以88年度毒聲
    字第2687號裁定停止戒治，所餘期間付保護管束，惟因其於
    保護管束期間再有施用毒品之行為，又經本院以88年度毒聲
    字第6394號裁定撤銷停止戒治，令入戒治處所施以強制戒治
    ，於89年8 月9 日強制戒治期滿，並經臺灣板橋地方法院檢
    察署檢察官於89年9 月18日以89年度戒毒偵字第608 號為不
    起訴處分確定等情，有臺灣高等法院被告前案紀錄表1 件在
    卷可按（附於本院卷宗內）。本件事證已臻明確，被告犯行
    堪以認定，應各予依法論科。
二、查海洛因與安非他命依其成癮性、濫用性及對社會危害性之
    程度，已分別為毒品危害防制條例第2 條第2 項第1 款、第
    2 款列為第一級毒品與第二級毒品。核被告甲○○所為，係
    犯毒品危害防制條例第10條第1 項、第2 項之施用第一、二
    級毒品罪。其施用前後持有海洛因、安非他命之低度行為，
    為施用之高度行為所吸收，不另論罪。又其先後多次施用第
    一級毒品之犯行，時間緊接，所犯為構成要件相同之罪名，
    顯係基於概括犯意反覆為之，應依刑法第56條之規定，論以
    一罪，並加重其刑。其所犯上開2 罪，犯意各別，行為互殊
    ，應予分論併罰。再查，被告前有如事實欄所示之論罪科刑
    執行情形，有前揭臺灣高等法院被告前案紀錄表在卷可考，
    其於有期徒刑執行完畢後之5 年內，再犯有期徒刑以上之本
    罪，為累犯，均應依刑法第47條之規定遞予加重其刑。爰審
    酌被告前曾經觀察、勒戒及戒治處分後，仍未能戒斷其施用
    毒品之惡習，再犯本件犯行，惟因施用毒品均僅係戕害其自
    己身心並無加害他人，再衡其之素行（有前揭臺灣高等法院
    被告前案紀錄表可參）、各施用之時間、次數、於本院審理
    時業已坦認犯行深知悔悟等一切情狀，分別量處如主文所示
    之刑，並定其應執行之刑，以示懲儆。
三、扣案之毒品海洛因1 小包（驗餘淨重0.47公克），為查獲之
    毒品，及內含毒品海洛因殘渣之注射針筒1 支，其內之毒品
    成分難與注射針筒析離秤重，亦應以毒品視之，均應依毒品
    危害防制條例第18條第1 項前段規定，不問屬於犯人與否，
    皆宣告沒收銷燬之。
據上論斷，應依刑事訴訟法第273 條之1 第1 項、第299 條第1
項前段，毒品危害防制條例第10條第1 項、第2 項、第18條第1
項前段、刑法第11條前段、第56條、第47條、第51條第5 款，判
決如主文。
本案經檢察官張慶林到庭執行職務
中　　華　　民　　國　　94　　年　　10　　月　　21　　日
    ??????  ?刑事第十二庭  法?官?陳?靜?茹
以上正本證明與原本無異
如不服本判決應於送達後10日內向本院提出上訴狀
              ?              ?  書記官　廖?美?紅
中　　華　　民　　國　　94　　年　　10　　月　　21　　日
附錄本案論罪科刑法條全文
毒品危害防制條例第10條
施用第一級毒品者，處六月以上五年以下有期徒刑。
施用第二級毒品者，處三年以下有期徒刑。
